臺灣彰化地方法院刑事判決
110年度訴字第396號
公  訴  人  臺灣彰化地方檢察署檢察官 
被      告  吳旻芹



上列被告因加重詐欺等案件，經檢察官提起公訴（110年度偵字
第3122、4667、4668號），本院判決如下：
    主  文
吳旻芹犯三人以上共同冒用公務員名義詐欺取財罪，處有期徒刑
壹年陸月，扣案之SAMSUNG行動電話壹支（無SIM卡）沒收；又犯
三人以上共同冒用公務員名義詐欺取財罪，處有期徒刑壹年參月
，扣案之SAMSUNG行動電話壹支（無SIM卡）沒收，未扣案之犯罪
所得新臺幣肆仟伍佰元沒收，於全部或一部不能沒收或不宜執行
沒收時，追徵其價額。主刑部分應執行有期徒刑壹年捌月。
    犯 罪 事 實
一、吳旻芹於民國110年1月間，因缺乏經濟來源，乃透過友人之
    介紹，參加由不詳成年成員微信通訊程式上暱稱「七匹狼」
    、「小熊」及其他身分不詳等成年成員等所組成，以實施詐
    欺、洗錢為手段，而具有持續性、牟利性之有結構性組織之
    詐欺集團，利用「telegram 」等通訊程式聯繫，擔任俗稱
    車手之取款工作。吳旻芹因而與「七匹狼」、「小熊」及其
    他該詐欺集團成年成員，基於共同意圖為自己不法所有、三
    人以上共同冒用公務員名義詐欺取財與共同掩飾、隱匿詐欺
    所得去向、所在之洗錢、以不正方法由自動付款設備取得他
    人之物犯意聯絡，為下列行為：
　㈠詐欺集團成員先於110年1月21日，佯為電信人員、警察及檢
    察官，撥打電話向邱金雄訛稱：名下有筆手機門號積欠電話
    費，經調查後發現是他人冒名申辦後，以之從事洗錢犯罪行
    為，為避免帳戶遭凍結，需提領現金並交付保管云云，邱金
    雄因此陷於錯誤，而於同年1月22日13時許，依指示提領其
    所有郵局帳戶內之存款新臺幣（下同）43萬3,600元後，放
    在其位在彰化縣彰化市（住址詳卷）之住處門口盆栽。待詐
    欺集團成員確認邱金雄受騙後，隨即連絡吳旻芹前往取款，
    吳旻芹遂於同日15時59分，至邱金雄上述住處，拿取邱金雄
    放置在門口盆栽的43萬3,600元，再依指示將取得之現金放
    在彰化縣彰化市火車站前之摩斯漢堡內之廁所，詐欺集團成
    員再前往拿走，造成金流斷點。
  ㈡詐欺集團成員復於同年1月23日15時許，佯為電信人員、警察
    ，撥打電話向林端美訛稱：名下有筆手機門號積欠電話費，
    經調查後發現係他人冒名申辦後，以之從事洗錢犯罪行為，
    且有販毒集團匯錢進入其所有之銀行帳戶，需提供銀行帳戶
    之存摺、提款卡云云，林端美因此陷於錯誤，於同日16時許
    依指示將其所有之北斗郵局帳戶（帳號詳卷）及北斗鎮農會
    帳戶（帳號詳卷）之存摺、提款卡放在其位在彰化縣北斗鎮
    （住址詳卷）之住處門口花圃。待詐欺集團成員確認林端美
    受騙後，隨即連絡吳旻芹前往取物，吳旻芹遂於同日16時2
    分，至林端美上述住處，拿取林端美放置在門口花圃之上述
    物品，復依指示將上述物品放置在某處，詐欺集團成員再前
    往拿走，又指示吳旻芹再去拿取留下來的林端美所有之北斗
    郵局帳戶之提款卡，由吳旻芹持該提款卡，分別於同日16時
    30分、16時31分1秒、16時31分46秒、16時52分，至彰化縣
    北斗鎮光復路226號之北斗郵局附設的ATM，分別提領6萬元
    、6萬元、2萬元、9,000元，共計149,000元，再將該提款卡
    及領得之現金放置指定地點交予詐欺集團成員，造成金流斷
    點。吳旻芹因此獲得4,500元之報酬。
三、嗣因邱金雄、林端美發覺遭詐欺，報警處理，經警調閱監視
    器錄影，始循線查獲上情。經警於110年3月4日15時11分許
    ，在雲林縣○○市○○路0段000號查獲吳旻芹到案，並扣得吳旻
    芹與同夥聯絡用之SAMSUNG行動電話1支（無SIM卡）、吳旻
    芹使用之IPHONE行動電話1支（含門號0000000000號SIM卡）
    。
四、案經邱金雄訴由彰化縣警察局彰化分局、林端美訴由彰化縣
    警察局北斗分局報告臺灣彰化地方檢察署檢察官偵查起訴。
    理  由
一、證據能力：
  ㈠關於違反組織犯罪防制條例之供述證據部分：
　　按組織犯罪防制條例第12條第1項中段規定：「訊問證人之
    筆錄，以在檢察官或法官面前作成，並經踐行刑事訴訟法所
    定訊問證人之程序者為限，始得採為證據」，所以證人於警
    詢時之陳述，於違反組織犯罪防制條例案件，即絕對不具有
    證據能力，自不得採為認定被告違反組織犯罪防制條例之證
    據。
  ㈡關於加重詐欺取財、非法由自動取款設備取財、洗錢罪部分
    ：
　⑴本案其他所引用被告以外之人於審判外之言詞或書面陳述，
    而  不符合刑事訴訟法第159條之1至第159條之4之規定者，
    均經本院於審理時當庭直接提示而為合法之調查，檢察官、
    被告均不爭執其證據能力，本院審酌上述證據作成或取得之
    情況，並無非法或不當取證之情事，亦無顯不可信之狀況，
    故認為適當而均得作為證據。所以上述證據，依刑事訴訟法
    第159條之5之規定，都具有證據能力。
　⑵本判決所引用下列之非供述證據，與本案犯罪事實具有關  
    聯性，均係執法人員依法取得，亦查無不得作為證據之事  
    由，且均踐行證據之調查程序，依法自得作為證據。
二、訊據被告吳旻芹對於上述加重詐欺取財、非法由自動取款設
    備取財、洗錢罪部分之犯罪事實都坦承不諱，但否認組織犯
    罪之犯行，經查：
　㈠上述加重詐欺取財、非法由自動取款設備取財、洗錢罪部分
    之犯罪事實，已經被告坦白承認，核與證人即告訴人邱金雄
    、林端美之證述相符，且有監視器錄影畫面翻拍相片、計程
    車之叫車人資料、通聯調閱查詢單、告訴人林端美所有之北
    斗郵局帳戶之存摺封面及內頁影本、交易明細、告訴人林端
    美所有之北斗鎮農會帳戶之存摺封面及內頁影本、監視器錄
    影畫面翻拍相片、彰化縣警察局北斗分局搜索扣押筆錄、扣
    押物品目錄表、扣押物品收據、Telegram的對話紀錄等件在
    卷、及SAMSUNG行動電話1支（無SIM卡）扣案可以佐證，足
    認被告此部分任意性自白核予事實相符，此部分事證明確，
    被告上述加重詐欺取財、非法由自動取款設備取財、洗錢部
    分之犯行，都可以認定。
三、被告否認參與組織犯罪之犯行，但按組織犯罪防制條例第2
    條第1項規定：「本條例所稱犯罪組織，指三人以上，以實
    施強暴、脅迫、詐術、恐嚇為手段或最重本刑逾五年有期徒
    刑之刑之罪，所組成具有持續性或牟利性之有結構性組織。
    」本案被告與上述綽號「七匹狼」、「小熊」、及其他不詳
    成年成員，依其分工，先由集團不詳成年成員佯為電信人員
    、警察及司法人員，實施詐術詐騙被害人，再由「七匹狼」
    、「小熊」指示被告前往取款、或取得提款卡持以提款，再
    由集團不詳成年成員再前往拿走款項，不知去向、所在，已
    如上述，可以認定該集團係透過縝密之計畫與分工，成員彼
    此間相互配合，由多數人所組成之於一定期間內，持續以實
    施詐欺取財、洗錢罪為手段而牟利，並具有完善結構之組織
    ，屬於3人以上，以實施最重本刑逾五年有期徒刑之刑之加
    重詐欺取財、洗錢罪（最重本刑七年有期徒刑）為手段，所
    組成具有持續性、牟利性之有結構性犯罪組織，所以該詐欺
    取財、洗錢集團，核屬組織犯罪防制條例第2條第1項所稱之
    犯罪組織，可以認定。被告否認組織犯罪等語，不可採信，
    被告此部分犯罪行為也足以認定。
四、論罪科刑：
  ㈠按三人以上共同冒用政府機關及公務員名義犯刑法第339條之
    詐欺罪者，構成刑法第339條之4第1項之加重詐欺罪，該條
    項為法定刑1年以上7年以下有期徒刑之罪，屬洗錢防制法第
    3條第1款所規定之特定犯罪。而洗錢防制法業於105年12月2
    8日修正公布，並於106年6月28日生效施行（下或稱新法）
    ，本次修法參酌國際防制洗錢金融行動工作組織（Financia
    lActionTaskForce）40項建議之第3項建議，並參採聯合國
    禁止非法販運麻醉藥品和精神藥物公約，及聯合國打擊跨國
    有組織犯罪公約之洗錢行為定義，將洗錢行為之處置、分層
    化及整合等各階段，全部納為洗錢行為，完整規範洗錢之所
    有行為模式。不惟就洗錢行為之定義（第2條）、前置犯罪
    之門檻（第3條）、特定犯罪所得之定義（第4條），皆有修
    正，抑且因應洗錢行為定義之修正，將修正前同法第11條第
    1項、第2項區分為自己或為他人洗錢罪，而有不同法定刑度
    ，合併移列至第14條第1項，亦不再區分為不同罪責，同處7
    年以下有期徒刑，併科新臺幣500萬元以下罰金，以求與國
    際規範接軌，澈底打擊洗錢犯罪。從而新法第14條第1項之
    一般洗錢罪，只須有同法第2條各款所示洗錢行為之一，而
    以第3條規定之特定犯罪作為聯結為已足。申言之，洗錢之
    定義，在新法施行後，與修正前規定未盡相同，因此是否為
    洗錢行為，自應就犯罪全部過程加以觀察，以行為人主觀上
    具有掩飾或隱匿其特定犯罪所得或變得之財產或財產上利益
    ，與該特定犯罪之關聯性，使其來源形式上合法化，或使他
    人逃避刑事追訴、處罰之犯罪意思，客觀上有掩飾或隱匿特
    定犯罪所得之財物或財產上利益之具體作為者，即屬相當（
    最高法院109年度台上字第947號判決參照）；又過去實務認
    為，行為人對犯特定犯罪所得之財物或利益作直接使用或消
    費之處分行為，或僅將自己犯罪所得財物交予其他共同正犯
    ，祇屬犯罪後處分贓物之行為，非本條例所規範之洗錢行為
    ，惟依新法規定，倘行為人意圖掩飾或隱匿特定犯罪所得來
    源，而將特定犯罪所得直接消費處分，甚或交予其他共同正
    犯，而由共同正犯以虛假交易外觀掩飾不法金流移動，即難
    認單純犯罪後處分贓物之行為，應仍構成新法第2 條第1或2
    款之洗錢行為（最高法院108年度台上字第1774、3993號判
    決參照）。本案被告與其所屬詐欺取財集團，向告訴人施用
    詐術後，為掩飾、隱匿其詐欺所得財物之所在、去向，係推
    由被告前往收取詐欺所得現金、或收取提款卡持以提領現金
    ，再由被告上繳真實姓名年籍均不詳之該詐欺集團上游成員
    ，使其等詐欺所得現金迂迴層轉，掩飾或切斷該不法所得與
    犯罪者之關聯性，阻礙金流透明，藉以掩飾或隱匿該不法所
    得之去向、所在，製造金流斷點，已如前述，依上述說明，
    被告上述犯行應成立洗錢防制法第14條第1項一般洗錢罪（
    最高法院109年度台上字第4351號判決意旨可供參考）。
  ㈡被告參與由「七匹狼」、「小熊」及其他身分不詳等成年成
    員等所組成，以實施詐欺為手段，而具有持續性、牟利性之
    有結構性組織之詐欺集團，與詐欺集團成員所犯共同詐欺犯
    行，係冒用「檢察官」、「警察」等公務員名義犯之，又於
    詐取被害人提款卡及密碼後，非法由自動付款設備提取金錢
    ，是核被告犯罪事實一所為，係犯組織犯罪防制條例第3條
    第1項後段參與犯罪組織罪、刑法第339條之4第1項第1款、
    第2款之三人以上共同冒用公務員名義詐欺取財罪、洗錢防
    制法第14條第1項一般洗錢罪；被告犯罪事實二所為，係犯
    刑法第339條之4第1項第1款、第2款之三人以上共同冒用公
    務員名義詐欺取財罪、洗錢防制法第14條第1項一般洗錢罪
    、刑法第339條之2第1項以不正方法由自動付款設備取得他
    人之物罪。
　㈢另按刑事訴訟法第95條第1款規定：「訊問被告應先告知犯罪
    嫌疑及所犯所有罪名，罪名經告知後，認為應變更者，應再
    告知」，此項規定旨在使被告能充分行使防禦權，形式上縱
    未告知犯罪嫌疑及所犯罪名，而於訊問被告過程中，已就被
    告之犯罪嫌疑及所犯罪名之構成要件，為實質之調查，並賦
    予被告辯解之機會，被告防禦權之行使已獲確保，踐行之訴
    訟程序雖有瑕疵，顯然於判決本旨並無影響（參照最高法院
    95 年度台上字第4738號判決意旨）。本案就犯罪事實一部
    份，起訴書已載明被告等人冒用警察等名義詐欺、於詐取被
    害人現金後交予共同正犯其他集團成年成員，而由共同正犯
    以該現金交付外觀掩飾不法金流移動之事實，此部分顯在本
    案起訴範圍內，依上述最高法院判決意旨（最高法院108年
    度台上字第1774、3993號判決），應仍構成洗錢防制法第2
    條第2款之洗錢行為，本院審理時，形式上雖未告知此部分
    所犯之洗錢防制法第14條第1項洗錢罪名（已告知此部分所
    犯之刑法第339條之4第1項第1款冒用公務員名義詐欺取財罪
    名，本院卷第85頁），但於訊問被告過程中，已就被告之此
    部分犯罪嫌疑及所犯罪名之構成要件，為實質之調查，並賦
    予被告辯解之機會，被告防禦權之行使已獲確保，依照上述
    最高法院判決意旨，對於判決本旨顯然並無影響，附此敘明
    。就犯罪事實二部分，起訴書已載明被告等人冒用警察名義
    詐欺、於詐取被害人提款卡及密碼後，非法由自動付款設備
    提取現金之犯罪事實，此部分顯在本案起訴範圍內，本院審
    理時，已告知此部分所犯之刑法第339條之4第1項第1款冒用
    公務員名義詐欺取財、第339條之2第1項以不正方法由自動
    付款設備取得他人之物罪名（本院卷第85頁），本院自應就
    此部分併予審理。
　㈣按共同正犯之成立，只須具有犯意之聯絡與行為之分擔，既
    不問犯罪動機起於何人，亦不必每一階段犯行，均經參與，
    且意思之聯絡不限於事前有協議，即僅於行為當時有共同犯
    意之聯絡者，亦屬之。其表示之方法，亦不以明示通謀為必
    要，即相互間有默示之合致，亦無不可。而共同實施犯罪行
    為之人，在合同意思範圍以內，各自分擔犯罪行為之一部，
    相互利用他人之行為，以達其犯罪目的者，即應對全部所發
    生之結果，共同負責，是共同正犯在犯意聯絡範圍內之行為
    ，應同負全部責任（最高法院34年上字第862號、73年台上
    字第2364號、28年上字第3110號判決意旨參照）。又共同正
    犯之意思聯絡，原不以數人間直接發生者為限，即有間接之
    聯絡者，亦包括在內。如甲分別邀約乙、丙犯罪，雖乙、丙
    間彼此並無直接之聯絡，亦無礙於其為共同正犯之成立（最
    高法院77年台上字第2135號判決意旨參照）。被告就其所犯
    詐欺取財、洗錢、以不正方法由自動付款設備取得他人之物
    犯行，雖未親自實施以電話詐騙等行為，惟其等配合本案之
    模式行騙，分擔取款等犯行，此種犯罪型態具有相當縝密之
    計畫，堪認被告與上述其集團內其他成年成員，就詐欺取財
    、洗錢、以不正方法由自動付款設備取得他人之物部分，互
    有犯意聯絡、行為分擔，均為共同正犯。
  ㈤犯罪事實一部分，被告係以一行為觸犯參與犯罪組織罪、加
    重詐欺取財、洗錢數罪，犯罪事實二部分，被告係以一行為
    觸犯加重詐欺取財、洗錢數罪、並基於同一詐欺取財之犯意
    計畫以部分合致之同一行為犯以不正方法由自動付款設備取
    得他人之物罪，各為想像競合犯，各應依刑法第55條規定，
    從一重各論以加重詐欺取財罪處斷。並各依刑法第55條但書
    規定，想像競合數罪中之輕罪最低度法定刑於「量刑」上具
    有封鎖作用，不得科以較輕罪名所定最輕本刑以下之刑。
　㈥按想像競合犯本質上為數罪，各罪所規定之刑罰、沒收及保
    安處分等相關法律效果，自應一併適用，又刑罰評價對象，
    乃行為本身；想像競合犯係一行為觸犯數罪名，為避免對同
    一行為過度及重複評價，刑法第55條前段規定「從一重處斷
    」。又刑法第33條及第35條僅就刑罰之主刑，定有輕重比較
    標準，因此上揭「從一重處斷」，僅限於「主刑」，法院應
    於較重罪名之法定刑度內，量處適當刑罰。至於輕罪罪名所
    規定之沒收及保安處分，因非屬「主刑」，故與刑法第55條
    從一重處斷之規定無關，自得一併宣告（最高法院108年度
    台上大字第2306號裁定意旨參照）。即刑罰部分，法院應於
    較重罪名之法定刑度內，量處適當刑罰。又最高法院大法庭
    對於想像競合犯重輕罪之減刑事由如何適用，亦有如下闡釋
    ：按想像競合犯，在犯罪評價上為數罪，僅在科刑上從一重
    處斷，依文義、體系、歷史及目的性等解釋方法，裁判上一
    罪之想像競合犯，行為人就未發覺之重罪部分之犯罪事實，
    主動供出，接受裁判，於從該重罪處斷時，應認有自首減輕
    其刑規定之適用，從而，若輕罪部分之犯罪事實先被發覺，
    重罪部分之犯罪事實自首於後，法院從一重罪處斷時，自得
    依自首之規定減輕其刑；反之，重罪之犯罪事實發覺於前，
    輕罪部分自首於後，從一重罪處斷時，因重罪部分非屬自首
    ，固不得依自首規定減輕其刑，但因行為人主動供述輕罪部
    分之犯罪事實，倘認其確有悔改認過之心，自得資為犯後態
    度良好、從輕量刑之依據（最高法院108年度台上大字第356
    3號裁定意旨）。即重罪部分具有減輕事由時，自得依法減
    輕其刑，如僅輕罪部分具有減輕事由，從一重罪處斷時，因
    重罪部分並無減輕事由，不得減輕其刑，但得資為犯後態度
    良好、從輕量刑之依據。從而，洗錢防制法第16條第2項雖
    規定「犯前二條之罪，在偵查或審判中自白者，減輕其刑」
    ，惟被告此部分係從一重之刑法第339條之4第1項第1、2款
    之加重詐欺取財罪處斷，自無從適用該條減刑之規定，但仍
    得做為量刑之參考，附此敘明。
  ㈦爰審酌被告明知詐欺集團犯罪危害民眾甚鉅，為政府嚴加查
    緝並加重刑罰，仍以身試法，係擔任車手取款之工作分擔、
    坦承大部分犯行之犯後態度，暨其素行、智識程度、家庭狀
    況、於本案中之分工程度、分贓比例、所造成之損害等一切
    情狀，分別量處如主文欄所示之刑，並定其應執行之刑，以
    資儆懲。被告前曾因妨害秩序案件，經臺灣高雄地方法院以
　　109年度審訴字第796號判處有期徒刑3月，得易科法罰金確
    定，並經易科罰金執行完畢有臺灣高等法院被告前案紀錄表
    附卷可以參酌，無從宣告緩刑，附此敘明。
  ㈧強制工作部分：
　  另按行為人以一行為觸犯組織犯罪防制條例第3條第1項後段
    之參與犯罪組織罪及刑法第339條之4第1項各款之加重詐欺
    取財罪，依刑法第55條前段規定從一重之加重詐欺取財罪處
    斷而為科刑時，應視其行為之嚴重性、表現之危險性、對於
    未來行為之期待性，以及所採措施與預防矯治目的所需程度
    ，於有預防矯治其社會危險性之必要，且符合比例原則之範
    圍內，由法院依該條例第3條第3項規定，一併宣告刑前強制
    工作（最高法院大法庭108年度台上大字第2306號裁定意旨
    參照）。本案被告是依刑法第55條規定從一重之加重詐欺罪
    處斷而為科刑，也應該依照上述說明審酌是否宣告強制工作
    。本院審酌被告於本案聽從上游成員指示，擔任取款工作，
    係聽命於上游階層之指揮命令，居於組織下層地位，難認其
    參與犯罪組織之情節嚴重，表現出之危險傾向非高，且依卷
    內證據亦難認其係因遊蕩或懶惰成習而犯罪，或有實行犯罪
    之習慣，反社會危險性非高，衡以本件被告所受有期徒刑之
    宣告，與其犯行之可非難性核屬相當，應可使其記取教訓，
    並達懲罰、矯治其再犯危險性之目的及特別預防之效果，依
    憲法比例原則之規範，認此部分尚未達須以保安處分預防矯
    治之程度而有施以強制工作之必要，此部分爰裁量不予宣告
    強制工作。　
  ㈨沒收部分：
    ⑴扣案SAMSUNG行動電話1支（無SIM卡）為被告所有供其與其
      他共犯聯絡犯罪所用之物，此據被告供述明確，依刑法第
      38條第2項前段宣告沒收。至扣案之IPHONE行動電話1支（
      含門號0000000000號SIM卡）為被告平常生活所用，查無
      證據足證與本案有關，爰不為沒收之諭知。
　　⑵被告犯罪事實二部分實際取得之報酬為4,500元，此據其敘
      述明確，為其犯罪所得，雖未扣案，仍應依刑法第38條之
      1第1項前段、第3項規定，宣告沒收，於全部或一部不能
      沒收或不宜執行沒收時，追徵其價額如主文所示。
　　⑶關於洗錢標的：
　　　被告除上述所得外，其餘所收取款項均已交付上游其他成
      員，非屬被告所有，也不是在其實際掌控中，被告就所掩
      飾、隱匿之其他財物不具所有權及事實上處分權，無從依
      洗錢防制法第18條第1項規定，就上述之匯款金額諭知沒
      收。　　
據上論斷，應依刑事訴訟法第299條第1項前段，組織犯罪防制條
例第3條第1項後段、洗錢防制法第14條第1項，刑法第11條、第2
8條、第339條之4第1項第1、2款、第339條之2第1項、第55條、
第51條第5款、第38條第2項前段、第38條之1第1項前段、第3項
，判決如主文。
本案經檢察官詹雅萍提起公訴，檢察官劉欣雅到庭執行職務。
中　　華　　民　　國　110　　年　　11　　月　 25　　日
            刑事第四庭    審判長法官  余仕明
                          法      官  林怡君
                          法      官  許家偉
以上正本證明與原本無異。
如不服本判決應於收受判決後20日內向本院提出上訴書狀，並應
敘述具體理由。其未敘述上訴理由者，應於上訴期間屆滿後20日
內向本院補提理由書( 均須按他造當事人之人數附繕本) 「切勿
逕送上級法院」。
告訴人或被害人對於判決如有不服具備理由請求檢察官上訴者，
其上訴期間之計算係以檢察官收受判決正本之日期為準。
中　　華　　民　　國　　110 　年　 11 　月　　25　　日
                                書記官  魏嘉信

附錄本案論罪科刑法條全文：
組織犯罪防制條例第3條
發起、主持、操縱或指揮犯罪組織者，處3年以上10年以下有期
徒刑，得併科新臺幣1億元以下罰金；參與者，處6月以上5年以
下有期徒刑，得併科新臺幣1千萬元以下罰金。但參與情節輕微
者，得減輕或免除其刑。
洗錢防制法第14條
有第二條各款所列洗錢行為者，處7年以下有期徒刑，併科新臺
幣5百萬元以下罰金。
中華民國刑法第339條之4
犯第339條詐欺罪而有下列情形之一者，處1年以上7年以下有期
徒刑，得併科1百萬元以下罰金：
一、冒用政府機關或公務員名義犯之。
二、三人以上共同犯之。
中華民國刑法第339條之2
（違法由自動付款設備取得他人之物之處罰）
意圖為自己或第三人不法之所有，以不正方法由自動付款設備取
得他人之物者，處3年以下有期徒刑、拘役或30萬元以下罰金。